【裁判字號】    92,訴緝,20
【裁判日期】    920516
【裁判案由】    竊盜
【裁判全文】
臺灣基隆地方法院刑事判決                          九十二年度訴緝字第二○號
    公  訴  人  臺灣基隆地方法院檢察署檢察官
    被      告  甲○○
右列被告因竊盜案件，經檢察官聲請簡易判決處刑（九十一年度偵字第四二五○號）
，本院認不宜逕以簡易判決處刑，改依通常程序審理並判決如左：
    主  文
甲○○結夥三人以上、於夜間侵入住宅竊盜，處有期徒刑陸月，如易科罰金以佰元
折算壹日。
    事  實
一、甲○○與黃啟川、劉金和（以上二人已經另案判決）均意圖為自己不法之所有，
    並基於共同犯意之聯絡，於九十一年十月十日夜間二時三十分許，結夥三人趁基
    隆巿復興路二一二巷十二弄三十七之四號公寓地下二樓（聲請書誤載為一樓）之
    後門未關上之際，直接進入該處，共同徒手竊取居住於該棟公寓樓上之住戶乙○
    ○所有，放置在該棟公寓地下二樓之白鐵鑄造門神鐵門二扇及一般鐵門四扇（價
    值約新臺幣七萬元左右，且該棟公寓樓上住宅與地下一、二樓間有電梯與樓梯直
    接相通，地下二樓亦屬該棟公寓住宅之一部分），得手後將白鐵鑄造門神鐵門販
    售予不知情之資源回收業者徐正武，其餘鐵門販售予不詳之資源回收業者，變現
    得款朋分花用。
二、案經基隆巿警察局第四分局報請臺灣基隆地方法院檢察署檢察官偵查後聲請簡易
    判決處刑。
    理  由
一、訊據被告甲○○，矢口否認右揭犯行，並辯稱：當天傍晚黃啟川請伊幫忙搬鐵門
    ，黃啟川說是其承包工程剩下的，雇主同意讓其販售，伊不知道鐵門是黃啟川、
    劉金和去竊取的云云。惟查：右揭事實，初據被告於警局詢問及檢察官偵查中坦
    承不諱，且其先前自白之情節核與共犯黃啟川、劉金和於警局詢問、檢察官偵查
    及本院調查、審理中所供述之情節相符，並經被害人乙○○到院證述遭竊情節明
    確，復有失竊現場照片三張在卷為證，被告事後所辯顯係圖卸刑責之詞，不足採
    信。本案事證明確，被告犯行堪可認定。
二、核被告甲○○所為，係犯刑法第三百二十一條第一項第一款、第四款結夥三人以
    上於夜間侵入住宅竊盜罪。檢察官所引起訴法條漏論刑法第三百二十一條第一項
    第一款於夜間侵入住宅竊盜部分，容有未洽，應予補正。被告甲○○與共犯黃啟
    川、劉金和間，有犯意聯絡及行為分擔，均為共同正犯。爰審酌被告正值壯年，
    前有不良犯罪前科，有臺灣高等法院被告全國前案紀錄表在卷可稽，竟不知悔改
    並勤勉上進，與共犯黃啟川、劉金和共同竊盜被害人乙○○之鐵門變現花用，犯
    行惡劣，及其犯罪後態度等一切情狀，量處如主文所示之刑，並諭知易科罰金之
    折算標準，以示懲儆。
三、按第一審法院依被告在偵查中之自白或其他現存之證據，已足認定其犯罪者，得
    因檢察官之聲請，不經通常審判程序，逕以簡易判決處刑，刑事訴訟法第四百四
    十九條第一項前段定有明文；但檢察官聲請以簡易判決處刑之案件，經法院認為
    被告所犯之罪不合第四百四十九條所定得以簡易判決處刑之案件者，應適用通常
    程序審判之，同法第四百五十二條、第四百五十一條第四項但書亦有明文規定。
    查本件犯罪事實因共犯黃啟川、劉金和部分與檢察官據以求處罪刑之事實未盡相
    符，本院認與法定聲請簡易判決處刑之要件尚有未合，爰改依通常程序審理，併
    此敘明。
據上論斷，應依刑事訴訟法第四百五十二條、第二百九十九條第一項前段，刑法第二
十八條、第三百二十一條第一項第一款、第四款、第四十一條第一項前段，罰金罰鍰
提高標準條例第二條，判決如主文。
本案經檢察官熊南彰到庭執行職務。
中      華      民      國    九十二    年      五      月     十六     日
                                    臺灣基隆地方法院刑事第二庭
                                        法      官  蔡  佳  玲
右正本證明與原本無異。
對於本件判決如有不服，應於收受送達後十日內，向本院提出上訴書狀，上訴於臺灣
高等法院，並按他造當事人之人數附具繕本。
                                        書  記  官  劉  珍  珍
中      華      民      國    九十二    年      五      月     十六     日
附錄論罪法條：
刑法第三百二十一條
犯竊盜罪而有左列情形之一者，處六月以上五年以下有期徒刑：
一、於夜間侵入住宅或有人居住之建築物、船艦或隱匿其內而犯之者。
二、毀越門扇、牆垣或其他安全設備而犯之者。
三、攜帶兇器而犯之者。
四、結夥三人以上而犯之者。
五、乘火災、水災或其他災害之際而犯之者。
六、在車站或埠頭而犯之者。
前項之未遂犯罰之。


司法院資訊處製作；財團法人民間司法改革基金會備份。
